臺灣臺中地方法院刑事判決　　　　　　　　　　　　　九十四年度訴字第一號
　　公　訴　人　臺灣臺中地方法院檢察署檢察官
　　被　　　告　甲○○
右列被告因毒品危害防制條例案件，經檢察官提起公訴（九十三年度毒偵字第四五五
三號），因被告於準備程序中就被訴事實為有罪之陳述，本院合議庭裁定由受命法官
獨任進行簡式審判程序，本院判決如左：
    主  文
甲○○連續施用第一級毒品，累犯，處有期徒刑玖月，扣案之第一級毒品海洛因壹包
（淨重零點壹參公克，空包裝重零點貳伍公克）沒收銷燬之，注射針筒壹支沒收；又
連續施用第二級毒品，累犯，處有期徒刑肆月；應執行有期徒刑壹年，扣案之第一級
毒品海洛因壹包（淨重零點壹參公克，空包裝重零點貳伍公克）沒收銷燬之，注射針
筒壹支沒收。
    事  實
一、甲○○曾因違反毒品危害防制條例案件，經裁定送觀察、勒戒後，認無繼續施用
    毒品之傾向，由臺灣臺中地方法院檢察署檢察官於民國八十七年九月七日為不起
    訴處分確定，復再因違反毒品危害防制條例案件，經裁定送觀察、勒戒後，認有
    繼續施用毒品之傾向，由臺灣臺中地方法院檢察署檢察官起訴並聲請強制戒治，
    嗣經本院以九十年度訴字第二四○三號判處有期徒刑八月確定，甫於九十二年五
    月十七日執行完畢，另強制戒治部分則經本院以九十年度毒聲字第四八七九號裁
    定令入戒治處所強制戒治，並於九十一年九月十七日執行完畢釋放。復因違反毒
    品危害防制條例案件，經本院於九十三年九月十日以九十三年度訴字第一六七四
    號判決分別判處有期徒刑十月、八月，並定其應執行刑為有期徒刑一年四月，甫
    於九十三年十月十一日確定。詎其仍不知悔悟，復於五年內基於施用第一、二級
    毒品海洛因、安非他命之概括犯意，自前案（九十三年度訴字第一六七四號）判
    決宣判日即九十三年九月十日之翌日起，至九十三年十一月六日中午十二時為警
    查獲前止，在臺中縣太平市○○路四０一號住處及不詳之公共廁所等處，連續施
    用第一、二級毒品海洛因、安非他命多次，經警於九十三年十一月六日中午十二
    時許，持本院九十三年度聲搜字第二七七五號搜索票在臺中縣太平市○○路四五
    六巷五五號前執行搜索時，甲○○行經該處因形色緊張逃跑而為警查獲，並扣得
    第一級毒品海洛因一包（淨重零點一三公克、空包裝重零點二五公克）及其所有
    供施用毒品所用之注射針筒一支。
二、案經臺中縣警察局和平分局報請臺灣臺中地方法院檢察署檢察官偵查起訴。
    理  由
一、訊據被告甲○○對於右揭施用第一、二級毒品之犯行，坦承不諱；且被告經警採
    尿送驗結果，確呈甲基安非他命及嗎啡陽性反應，此有中山醫學大學附設醫院藥
    物濫用檢測中心檢驗報告一紙在卷可稽，被告自白核與事實相符，堪信為真實。
    再被告前因違反毒品危害防制條例案件，經裁定送觀察、勒戒後，認無繼續施用
    毒品之傾向，由臺灣臺中地方法院檢察署檢察官於八十七年九月七日為不起訴處
    分確定，復再因違反毒品危害防制條例案件，經裁定送觀察、勒戒後，認有繼續
    施用毒品之傾向，由臺灣臺中地方法院檢察署檢察官起訴，並聲請強制戒治，經
    本院以九十年度毒聲字第四八七九號裁定令入戒治處所強制戒治，並於九十一年
    九月十七日執行完畢釋放之事實，亦有臺灣臺中地方法院檢察署刑案資料查註紀
    錄表及臺灣高等法院被告全國前案紀錄表附卷可稽。此外，復有被告所有供施用
    第一級毒品所用之注射針筒一支及第一級毒品海洛因一包扣案；上開毒品經送鑑
    驗結果，確含有第一級毒品海洛因成分，淨重零點一三公克、空包裝重零點二五
    公克，有法務部調查局九十三年十二月十七日調科壹字第一二００一四八四五號
    鑑定通知書一份在卷可憑。本件事證明確，被告右揭犯行，洵堪認定。
二、核被告甲○○所為，係犯毒品危害防制條例第十條第一項、第二項之施用第一級
    、第二級毒品罪。被告持有第一級、第二級毒品，進而施用，其持有之低度行為
    為施用之高度行為所吸收，均不另論罪。被告先後多次施用第一級毒品、第二級
    毒品之行為，時間密接、犯罪構成要件相同，顯係基於概括犯意為之，均應依連
    續犯規定，各以一罪論，並依法均加重其刑。又被告前因施用毒品犯行經本院以
    九十年度訴字第二四０三號判決判處有期徒刑八月確定，於九十二年五月十七日
    執行完畢，此有臺灣臺中地方法院檢察署刑案資料查註紀錄表及臺灣高等法院被
    告全國前案紀錄表附卷可稽，又於五年內再犯本案之罪，均係屬累犯，應依刑法
    第四十七條之規定均加重其刑，並均遞加重之。被告右揭部分施用第一、二級毒
    品犯行雖未據起訴，本院認該部分與起訴部分具有連續犯之裁判上一罪關係，應
    為起訴效力所及，且經蒞庭檢察官當庭更正起訴事實，自應併予審理，併此敘明
    。其所犯上開二罪，犯意各別，行為互殊，應予分論併罰。爰審酌被告前因施用
    毒品，經觀察、勒戒及強制戒治釋放後，猶再施用第一、二級毒品，惟念及施用
    毒品所生危害僅戕害自身健康，且犯後坦承犯行，態度良好等一切情狀，分別量
    處如主文所示之刑，並定其應執行之刑。扣案之第一級毒品海洛因一包（淨重零
    點一三公克、空包裝重零點二五公克），為查獲之毒品，應依毒品危害防制條例
    第十八條第一項前段規定，宣告沒收銷燬之。另扣案之注射針筒一支，為被告所
    有供犯罪所用之物，業據其供明在卷，爰依刑法第三十八條第一項第二款規定併
    予宣告沒收。
據上論斷，應依刑事訴訟法第二百七十三條之一第一項、第二百九十九條第一項前段
，毒品危害防制條例第十條第一項、第二項、第十八條第一項前段，刑法第十一條、
第五十六條、第四十七條、第五十一條第五款、第三十八條第一項第二款，判決如主
文。
本案經檢察官乙○○到庭執行職務
中      華      民      國    九十四    年      一      月    二十五    日
      臺灣臺中地方法院刑事第四庭
                                    法  官  王  鏗  普
右正本證明與原本無異。
如不服本判決，應於收受本判決後十日內向本院提出上訴書狀，其未敘述上訴理由者
，並得於提起上訴後十日內向本院補提理由書狀（均須按他造當事人之人數附繕本）
「切勿逕送上級法院」。
                                    書記官
中      華      民      國    九十四    年      一      月    二十五    日
附錄本案論罪科刑法條全文：
毒品危害防制條例第十條
施用第一級毒品者，處六月以上五年以下有期徒刑。
施用第二級毒品者，處三年以下有期徒刑。
